【裁判字號】    99,交抗,1938
【裁判日期】    991012
【裁判案由】    違反道路交通管理處罰條例
【裁判全文】
臺灣高等法院交通事件裁定            99年度交抗字第1938號
抗  告  人
即受處分人  甲○○
上列抗告人因違反道路交通管理處罰條例案件，不服臺灣士林地
方法院所為中華民國99年8 月31日99年度交聲字第947 號裁定（
原裁決書案號：北市裁申字第裁22-C00000000號﹚，提起抗告，
本院裁定如下：
    主  文
抗告駁回。
    理  由
一、抗告意旨略以：本件裁決書於民國99年7 月16日送達抗告人
    即受處分人甲○○之住所，然一般家庭水、電、瓦斯費或信
    用卡費之繳款期限均有逢例假日順延之規定，而抗告人聲明
    異議之期間遇例假日計6日（7月17日、18日、24日、25日及
    8月7日、8日，抗告狀誤載為8月17日、18日、24日、25日及
    9 月7日、8日），應屬在途期間，抗告人於99年8月9日聲明
    異議尚在法定期限內，原審未扣除上開在途期間而認抗告人
    之異議已逾20日法定期間，自有未合云云。
二、按受處分人不服主管機關依道路交通管理處罰條例第8 條所
    為之處罰，得於接到裁決書之翌日起20日內，向管轄地方法
    院聲明異議；交通法庭認聲明異議不合法律上之程式或其異
    議權已經喪失者，應以裁定駁回之，道路交通管理處罰條例
    第87條第1 項、道路交通案件處理辦法第18條前段分別定有
    明文。是受處分人不服主管機關之交通裁罰者，應於上開法
    定期間內向法院聲明異議，倘受處分人逾期異議，於法即有
    未合，法院應裁定駁回。又處理違反道路交通管理事件，有
    關文書之送達程序，依行政程序法規定行之，違反道路交通
    管理事件統一裁罰標準及處理細則第5 條定有明文。再送達
    ，於應受送達人之住居所、事務所或營業所為之；於送達處
    所不獲會晤應受送達人時，得將文書付與有辨別事理能力之
    同居人、受僱人或應送達處所之接收郵件人員，行政程序法
    第72條第1項前段、第73條第1項亦有明文。
三、經查：本件原處分機關即臺北市交通事件裁決所於99年7 月
    12日所為之北市裁申字第裁22-C00000000號裁決書，已由郵
    政機關向抗告人設於臺北市北投區○○○路94巷5 弄3 號4
    樓之1 住所為送達，且因不獲會晤抗告人，已將裁決書交付
    與有辨別事理能力之受僱人即抗告人住所大廈管理委員會管
    理員張瑞田於99年7月16日上午9時38分簽收之事實，有上開
    裁決書、送達證書各一紙（見原審卷第9 、10頁）附卷可考
    ，依照上開規定，本件裁決業於99年7 月16日合法送達抗告
    人。是抗告人對於前述裁決不服而聲明異議，應自收受裁決
    書之翌日即99年7 月17日起算之20日內為之。又依道路交通
    案件處理辦法第12條規定，前述法定聲明異議期間雖得依法
    扣除在途期間，然抗告人住所設於臺北市北投區，而原處分
    機關所在地為台北市中正區，依據法院訴訟當事人在途期間
    標準規定，無庸扣除在途期間，是抗告人聲明異議之法定期
    間至99年8月5日（該日為星期四，非例假日，無須順延）已
    經屆滿。乃抗告人遲至99年8月9日始具狀經原處分機關向原
    審法院聲明異議，此有卷附之抗告人聲明異議狀上原處分機
    關收件戳章為憑，顯已逾20日之法定期間。抗告意旨雖以：
    聲明異議之20日法定期間應加計所遇例假日順延，扣除在途
    期間云云，然關於期間之計算，依道路交通案件處理辦法第
    4條第1項準用刑事訴訟法第65條規定，應依民法規定計算之
    ，再按以日、星期、月或年定期間者，以期間末日之終止，
    為期間之終止；於一定期日或期間內，應為意思表示或給付
    者，其期日或期間之末日，為星期日、紀念日或其他休息日
    時，以其休息日之次日代之，民法第121 條第1項、第122條
    定有明文，而本件抗告人聲明異議期間之「末日」即99年8
    月5 日為星期四，非例假日，其法定異議期間無庸順延，更
    無扣除在途期間可言，均如前述。抗告意旨誤解期間計算方
    式及在途期間之意義，自不可採。
四、綜上所述，本件異議因逾期而異議權已經喪失，原裁定駁回
    抗告人之異議，並無違誤。抗告人徒執前詞，提起抗告，指
    摘原裁定不當，為無理由，應予駁回。
據上論斷，應依道路交通案件處理辦法第26條，刑事訴訟法第41
2條，裁定如主文。
中    華    民    國    99    年    10    月    12    日
                  刑事第二十四庭審判長法  官  李錦樑
                                      法  官  張惠立
                                      法  官  朱瑞娟
以上正本證明與原本無異。
不得再抗告。
                                      書記官  郭家慧
中    華    民    國    99    年    10    月    12    日

司法院資訊處製作；財團法人民間司法改革基金會備份。
